臺灣高等法院臺南分院刑事判決　　　　　　 九十年度上訴字第一四九八號　孝股
　　上訴人即被告　丁○○
　　指定辯護人　　本院公設辯護人丙○○
右上訴人因毒品危害防制條例案件，不服臺灣臺南地方法院九十年度訴字第七一六號
中華民國九十年十月十七日第一審判決（起訴案號：臺灣臺南地方法院檢察署八十九
年度偵字第一二四一一 號），提起上訴，本院判決如左：
    主  文
原判決撤銷。
丁○○連續販賣第二級毒品，累犯，處有期徒刑捌年。
販賣毒品所得財物新台幣捌仟元沒收之，如全部或一部不能沒收時，以其財產抵償之
。
    事  實
一、丁○○於八十五年間曾犯麻醉藥品管理條例罪，經臺灣高雄地方法院判處有期徒
    刑四月確定，於八十六年四月一日執行完畢，惟仍不知悔改，竟意圖營利，並基
    於概括犯意，先於八十九年六月底某日，在台南市○○街二二五巷五號八樓之十
    二居所，以新台幣（下同）六千元之價金，販賣第二級毒品安非他命一包予乙○○，又於八十九年八月九日上午，在上址以二千元之代價販賣安非他命一包予甲○○，合計販賣所得八千元。嗣經警方於八十九年八月十五日十六時二十分許，
    在台南市○○街三四九號太子飯店一樓六一六室查獲甲○○施用毒品，始獲悉上
    情，並於八十九年八月十八日，在上址搜出安非他命一小包（毛重一‧七公克）
    、吸食器一組及吸管四支。
二、案經台南市警察局第四分局報請臺灣台南地方法院檢察署檢察官偵查起訴。
    理  由
一、訊據被告丁○○矢口否認有何前揭販賣安非他命之犯行，辯稱：其係與甲○○、
    乙○○合資一起購買安非他命，一共購買二次，大約在八十九年七月底、八月初
    ，合資購得之安非他命，亦是當場均分為三包，並無私自分裝後再行交付，且三
    人出資額均相同，所分得安非他命之數量亦相同，其並無販賣安非他命之行為云
    云。
二、經查：
（一）被告如何於前揭時、地販賣安非他命與証人乙○○、甲○○等事實，業據証人
      乙○○於警訊時證稱：「我於八十九年六月底至丁○○住處（南市○○街二二
      五巷五號八樓之十二），以六千元向丁○○購買安非他命乙包（一台錢），當
      時有甲○○在場得知我向她購買。」、「我只向她（丁○○）購買這次而已，
      我與丁○○無仇恨，與她是在金寶貝KTV的同事」等語（見警訊卷第七頁）；
      而證人甲○○亦證稱：「是她（丁○○）販賣安非他命給我無誤。」、「向丁○○購買（安非他命）」、「只有八十九年八月九日早上去丁○○住處（南市
      ○○街二二五巷五號八樓之十二）向丁○○以二千元購得，就僅只一次。」
      等語（見警訊卷第二頁正面、第三頁反面、第五頁正面）。證人乙○○、甲○○對於其等如何向被告購買安非他命之時間、地點、價金、次數及數量等重要
      情節均具體陳明，且互核一致，而綜觀上開筆錄所載，亦無警方以言語引誘其
      等為虛偽陳述之情形，應認其等於警訊時之證詞均屬可信。
（二）被告雖以前揭情詞置辯，而證人乙○○、甲○○於原審審理時亦附合被告之辯
      詞，證人乙○○改稱：「當時我們是朋友，丁○○說他要去拿安非他命回來，
      說他錢不夠，要我們一起出資，我們只有一起出資一次，時間大約是在去年七
      月間，我出了五、六千元，因為當時並沒有明確說要出多少錢，當時出資的有
      三人，就是我、甲○○和丁○○。」等語（見原審卷第八十一頁），而證人甲○○則改稱：「那是我和丁○○、乙○○一起買的，我們只有一起買過一次，
      一人出六千元，三人共出一萬八千元一起買，大約是在去年年中買的。」等語
      （見原審卷第七十九頁）。另証人乙○○於本院調查時証稱「安非他命是被告
      提供給我的，我們去他那裡聊天時，得知他可取得毒品，所以我們三人就合資
      請他去買，我出五千元，我們共買了一萬多元，因為合資可以買的比較多，被
      告出多少錢我不知道」、「（為何在警訊時會說向被告買過一次毒品）因為警
      察問我錢拿給誰，我說是拿給被告，警察又問我東西誰拿給我的，而東西也是
      被告拿給我的，所以我說是被告」、「（你將錢交給被告後，他多久才將東西
      交給你）隔了一天，安非他命拿回來之後，他就當場分成三分交給我們」；証
      人甲○○則稱「（你安非他命來源）我與乙○○及被告一起出資買的，由被告
      去買的」、「（何時交錢給被告）八十九年六月份時，我約交四千元至六千元
      之間，因事隔太久，所以確實的金額我忘了，只有合資過一次」、「（既然是
      合資，為何要說被告賣給你的）警訊時警員問我東西向何人拿的，並沒有說東
      西是向何人買的」、「（為何在警訊時說以二千元買的）因為被告有向我借錢
      」、「因為我們曾一起打過麻將，他有欠我錢，而且他也向我借過錢，借錢的
      金額我忘了」等語（均見本院九十年十二月二十日訊問筆錄）。則被告與証人
      甲○○、黃素真夙無怨隙，販賣安非他命又係重罪，若果真被告與証人甲○○
      、乙○○係合資向他人購買安非他命，衡情證人甲○○、乙○○於警訊時豈有
      不予明說，反而堅稱係向被告丁○○購買的之理；況且被告供稱合資購買二次
      ，而證人乙○○、甲○○卻均證稱僅合資購買一次，三人間就合資之次數所為
      之供述或証述不相一致。再安非他命價格昂貴，且查緝嚴格，得來不易，若果
      真合資購買安非他命，則就每人出資額究為多少，合資後應分配多少，應甚為
      注意，然証人乙○○於本院調查時竟稱「不知被告出資多少」，而証人甲○○
      竟証稱「我約交四千元至六千元之間，因事隔太久，所以確實的金額我忘了」
      等語，顯與常情相悖，足認証人乙○○、甲○○於原審及本院調查時所為合資
      之証述，均係事後迴護被告之詞，不足採信。被告所辯三人合資云云，顯係事
      後卸責之詞，不足採信。
（三）按犯罪事實應依證據認定之，無證據不得推定其犯罪事實，刑事訴訟法第一百
      五十四條固定有明文。惟該法條中所稱之「證據」，不以證物為限，亦包括證
      人在內。又施用毒品之人供出毒品來源因而破獲者，得減輕其刑，毒品危害防
      制條第十七條定有明文，但施用毒品之人所為毒品來源之供述，並非因之即無
      採信之虞地。查被告既不否認曾交付安非他命予證人乙○○、甲○○之事實，
      而證人乙○○、甲○○於警訊時均證實其等曾向被告購買安非他命，彼等於警
      訊時就被告如何販賣安非他命及、次數、金額等販賣之重要之點所為之証詞，
      並無重大互相矛盾之處，已如前述，自難以彼等供出來源依法得減輕其刑，即
      認彼等於警訊之証詞均不可採信，而為被告有利之認定。
（四）另毒品安非他命物稀價昂，為政府嚴予取締之物，被告販賣毒品安非他命苟無
      利可圖，被告縱使至愚亦無甘冒被移送法辦之危險，平白從事非法販賣之理，
      是其有營利之意圖甚明。本案事證明確，被告犯行洵堪認定。
三、查安非他命為毒品危害防制條例第二條第二項第二款所規定之第二級毒品。核被
    所為，係犯毒品危害防制條例第四條第二項之販賣第二級毒品安非他命罪。其販
    賣安非他命前非法持有第二級毒品之低度行為，已為販賣之高度行為所吸收，不
    另論罪。其先後二次販賣安非他命之犯行，時間緊接，罪名與犯罪構成要件相同
    ，顯係基於概括犯意所為，為連續犯，應依刑法第五十六條之規定論以一罪，除
    法定刑無期徒刑依法不得加重外，其餘依法加重其刑。再被告前曾於八十五年間
    曾犯麻醉藥品管理條例罪，經臺灣高雄地方法院判處有期徒刑四月確定，於八十
    六年四月一日執行完畢，此有臺灣臺南地方法院檢察署被告刑案資料查註紀錄表
    一份附於偵查卷及臺灣高等法院被告全國前案紀錄表附卷可憑，其於刑之執行完
    畢後五年以內再犯有期徒刑以上之本罪為累犯，除法定刑無期徒刑依法不得加重
    外，其餘應依刑法第四十七條規定遞加重其刑。
四、原審予以論罪科刑，固非無見。唯查販賣第二級毒品安非他命，須行為人主觀上
    有營利之意圖，原判決就被告主觀上是否有營利之意圖一節，疏未論述，顯有失
    當。上訴意旨否認犯罪，固無可取，惟原判決既有可議，即屬無可維持，自應由
    本院將原判決撤銷改判。爰審酌被告犯罪之動機、目的、手段及販賣毒品，殘害
    他人身心健康至鉅，並危害社會秩序，犯罪後猶否認犯行，毫無悔意之態度等一
    切情狀，量處如主文所示之刑。再被告販賣安非他命所得之財物八千元，亦應依
    毒品危害防制條例第十九條第一項之規定沒收之，如全部或一部不能沒收時，應
    以財產抵償之。至於扣案之安非他命，雖係違禁物，但與本件被告販賣第二級毒
    品安非他命無涉（本件案發時間係八十九年六月底、同年八月九日，然該毒品係
    同年八月十八為警扣得）；且該安非他命係放置於台南市○○街二二五巷五號八
    樓之十二被告租處，當日為警連同吸食器、吸管等施用毒品之器具一併查扣，而
    被告於本院亦供稱該扣案之安非他命係供其施用之用，自應連同上開吸食器、吸
    管等施用工具另案處理，爰不另為沒收銷燬之諭知。
據上論結，應依刑事訴訟法第三百六十九條第一項前段、第三百六十四條、第二百九
十九條第一項前段、毒品危害防治條例第四條第二項、第十九條第一項、刑法第十一
條前段、第五十六條、第四十七條，判決如主文。
本案經檢察官吳忠賢到庭執行職務
中      華      民      國    九十一    年      一      月    三十一    日
                                     臺灣高等法院臺南分院刑事第五庭
                                             審判長法官  鄭  文  肅
                                                   法官  王  浦  傑
                                                   法官  陳  珍  如
右正本證明與原本無異。
如不服本判決，應於判決送達後十日內向本院提出上訴狀，其未敘述理由者並應於提
出上訴狀後十日內向本院補提理由書（應附繕本)。
                                              法院書記官  周  美  莉
中      華      民      國    九十一    年      二      月      四    日
附錄：本判決論罪科
附錄本案論罪科刑法條全文：
毒品危害防制條例第四條第二項：
製造、運輸、販賣第二級毒品者，處無期徒刑或七年以上有期徒刑，得併科新台幣七
百萬元以下罰金。
